臺灣高等法院高雄分院刑事判決　　　　 93年度上易字第673號
上　訴　人
即　被　告　乙○○
上列上訴人因竊盜案件，不服臺灣屏東地方法院93年度易字第
554 號中華民國93年11月9 日第一審判決（起訴案號：臺灣屏東
地方法院檢察署93年度偵字第3797號），提起上訴，本院判決如
下：
     主  文
上訴駁回。
     事  實
一、乙○○曾因違反毒品危害防制條例案件，經台灣屏東地方法
    院判處有期徒刑1 年10月，於民國92年4 月30日縮短刑期假
    釋出監，並於92年9 月12日縮刑期滿，未經撤銷假釋，以已
    執行論。仍不知警惕，竟意圖為自己不法之所有，於93年7
    月25日5 時許，攜帶客觀上得為兇器使用之檳榔刀1 支，前
    往甲○○所有、位於屏東縣林邊鄉○○段296 地號之檳榔園
    內，以上開檳榔刀割取之方式，竊取甲○○所有之檳榔3 芎
    得手，適甲○○至檳榔園內巡視後發現上情，隨即報警而當
    場查獲，並扣得上開檳榔刀1把。
二、案經甲○○訴由屏東縣警察局東港分局報請臺灣屏東地方法
    院檢察署檢察官偵查起訴。
     理  由
一、上訴人即被告乙○○未於本院審理中到庭，據其於原審審理
    中之陳述，矢口否認有前開竊盜犯行，辯稱：其當天只是進
    去檳榔園小便，並沒有偷割檳榔云云。
二、經查：
  (一)被告於93年7 月25日5 時許，攜帶檳榔刀1 支，前往甲○○
    所有、位於屏東縣林邊鄉○○段296 地號之檳榔園內，割取
    甲○○所有之檳榔3 芎，並經甲○○巡視檳榔園時當場發現
    等情，業經被告於警詢及檢察官偵查中自白不諱，復經證人
    方大情於原審法院審理中證述：「（問：竊賊偷竊時，你是
    否有在現場？）有。但我沒有追他，我只有走到他停機車處
    ，記他的車牌號碼。之後我從別人的蓮霧園內進入去追他，
    竊賊及割下的檳榔都在現場。我問他為何偷割檳榔，小偷就
    承認，他說要回家拿錢來賠我，他有回家拿錢，我不要拿他
    的錢，他回去時，我利用那段空檔報案。」、「（問：你與
    小偷是否有面對面？）有。他拿1 根竹竿檳榔刀。」、「（
    問：哪一位是當天的小偷？）這位（當庭指認在庭被告）。
    」、「（問：你看痕跡是否都是剛割下的？）是，都是新的
    ，約只有割下10分鐘。若割下比較久，割下的地方就會乾掉
    。」等語明確（原審法院卷第38至第39頁）。核與案發當時
    至現場處理之員警黃源德於原審法院審理時證述：「依無線
    電通報說有竊賊，我們過去時，被告與園主在那邊，園主說
    他偷割檳榔，帶我們進去檳榔園，到現場地下都是割下的檳
    榔，我們問被告是否他偷割的，被告承認他只有割檳榔園進
    去左邊地上的檳榔。我們與園主去巡視檳榔園，陸陸續續發
    現有8 芎被偷。」、「（問：8 芎檳榔是否陸續在園內發現
    ？）是，全部散落在檳榔園內。除了3 芎是在進去的左邊地
    上，其他5 芎是分散在園內。」等語（原審法院卷第50頁、
    第52頁）；及員警洪志仁證述：「被告與園主在檳榔園外停
    放機車處等候，我們到時，4 個人一起進去，到檳榔園內時
    ，地上有3 芎檳榔在一起，沿路走進園內時，被告一直請求
    園主原諒他，之後黃源德與園主到檳榔園內巡視，巡視回來
    ，找到共有8 芎檳榔，被告只承認他偷割3 芎檳榔，接下來
    被告帶我們去他偷割的檳榔樹拍照指認。後來我們現場拍照
    ，並把被告帶回派出所處理。」等語相符（原審法院卷第50
    頁、第52至第53頁），足證證人甲○○、黃源德及洪志仁所
    證非虛，應可採信。且被告之自白核與事實相符，依刑事訴
    訟法第156 條第1 項之規定，自得為證據。至被告於案發當
    時，僅向被害人甲○○承認竊取檳榔3 芎，其於警詢及偵查
    中，亦承認其偷割之檳榔為3 芎，是被告竊取之檳榔為3 芎
    ，應可認定，公訴意旨指被告所竊取之檳榔為8 芎，容有誤
    會，附此敘明。
  (二)被告雖辯稱其當日係攜妻子到檳榔園附近的公園慢跑云云，
    然查，被告遭警查獲時，穿著拖鞋，業經被告自承在卷，且
    有照片1 紙在卷可稽（警卷第21頁），被告當日若真係去慢
    跑，何以會穿著拖鞋而非運動鞋？是被告所辯，實與常情相
    違，難以採信。再被告於警詢及偵查中均未提及證人周惠美
    有見聞其至上開公園慢跑一事，遲至原審法院審理中，方舉
    證人周惠美為證，並經證人周惠美於原審法院審理中證述：
    「（問：93年7 月25日早晨是否有到附近的運動公園？）我
    跟老公帶兩個小孩去公園散步，在溜滑梯處，可以看到檳榔
    園，距離檳榔園大約從我現在站的地方到法庭門口再過去一
    點點。我看到時約4 、5 點，看到時檳榔已經被割下。我有
    看到被告在晨跑，我們是同村的，我認識他，遇到時沒有談
    話，之後隔10分鐘左右，當時被告好像有下去檳榔園小便或
    是做什麼我不清楚。後來園主及被告在談話，談話內容我沒
    有聽到，後來我就回去了。」、「（問：被告在慢跑，跑多
    久？）我不清楚，我看到他時，他是在慢跑。在公園裡的走
    道跑，我有看到他往檳榔園裡面去，做甚麼事情我不曉得。
    」、「（問：當天是你與小孩先到公園還是被告先到？）我
    不清楚。」、「（問：到公園多久後看到被告？）大約半個
    小時左右。應該是我們先到。」、「（問：除了你看到他進
    去檳榔園外，是否有看到被告有離開過公園？）有。離開多
    久我不清楚。」等語（原審法院卷第44頁、第47至第48頁）
    ，惟以被告當日之穿著，其是否至該公園慢跑，已值存疑。
    又縱證人周惠美所述為真，其證言僅能證明當日見到檳榔園
    內地上有放置遭割下之檳榔，並不能證明其見到之檳榔與被
    害人遭竊取之檳榔為同一。且縱其有於案發地點旁之公園內
    見到被告，並見被告至檳榔園內，然其並非全程跟隨、注視
    被告，故被告至上開檳榔園做何事，證人周惠美並不知悉，
    是證人周惠美於原審法院審理中上開所證，即難遽為被告有
    利之認定。
  (三)綜上所述，本件事證已明，被告犯行洵堪認定。
三、按刑法第321 條第1 項第3 款之攜帶兇器竊盜罪，係以行為
    人攜帶兇器竊盜為其加重條件，此所謂兇器，其種類並無限
    制，凡客觀上足對人之生命、身體、安全構成威脅，具有危
    險性之兇器均屬之，且祇須行竊時攜帶此種具有危險性之兇
    器為已足，並不以攜帶之初有行兇之意圖為必要（最高法院
    74年3 月19刑庭總會決議參照）。查扣案之檳榔刀，以之攻
    擊於人，於客觀上均足以為殺害或傷害人之生命、身體之器
    械，堪認為兇器，是核被告所為，係犯刑法第321 條第1項
    第3 款之攜帶兇器竊盜既遂罪。又被告曾因違反毒品危害防
    制條例案件，經原審法院判處有期徒刑1 年10月，於92年4
    月30日縮短刑期假釋出監，並於92年9 月12日縮刑期滿，未
    經撤銷假釋，以已執行論，有台灣屏東地方法院檢察署刑案
    資料查註紀錄表、台灣高等法院被告全國前案紀錄表各1 紙
    附卷可稽，其於5 年以內再犯本件有期徒刑之罪，為累犯，
    應依刑法第47條之規定加重其刑。
四、原審因依刑法第321 條第1 項第3 款、第47條之規定，並審
    酌被告為圖不勞而獲而犯罪，且持兇器竊盜，易致危害，及
    犯後否認犯行、態度非佳等一切情狀，量處有期徒刑10月，
    並敘明被告行竊用之檳榔刀一支，雖為本件犯罪所用之物，
    惟被告迭於警詢及偵查中否認該檳榔刀為其所有，復查無證
    據係被告所有，爰不予宣告沒收。認事用法，核無不合，量
    刑亦屬允當。被告上訴意旨，未具理由，空言指摘原判決不
    當，為無理由，應予駁回。
五、被告經合法傳喚，無正當之理由不到庭者，爰不待其陳述，
    逕行判決。
據上論結，應依刑事訴訟法第368條、第371條，判決如主文。
本案經檢察官張金塗到庭執行職務。
中　　華　　民　　國　　94　　年　　2 　　月　　24　　日
　　　　　　刑事第九庭          審判長法　官  張明松
                                      法　官  郭玫利
                                      法　官  任森銓
以上正本證明與原本無異。
不得上訴。
中　　華　　民　　國　　94　　年　　2 　　月　　24　　日
                                      書記官  蘇恒仁
附錄本判決論罪科刑法條：
刑法第321條：
犯竊盜罪而有左列情形之一者，處6 月以上、5 年以下有期徒刑
：一　於夜間侵入住宅或有人居住之建築物、船艦或隱匿其內而
犯之者。二　毀越門扇、牆垣或其他安全設備而犯之者。
三　攜帶兇器而犯之者。
四　結夥3人以上而犯之者。
五　乘火災、水災或其他災害之際而犯之者。
六　在車站或埠頭而犯之者。
前項之未遂犯罰之。
